【裁判字號】    98,上訴,4846
【裁判日期】    981214
【裁判案由】    毒品危害防制條例
【裁判全文】
臺灣高等法院刑事判決                98年度上訴字第4846號
上  訴  人
即  被  告  甲○○
                    （現於臺灣台北監獄執行中）
上列上訴人因毒品危害防制條例案件，不服臺灣板橋地方法院
98年度訴緝字第308號，中華民國98年10月30日第一審判決（起
訴案號：臺灣板橋地方法院檢察署98年度毒偵緝字第104號），
提起上訴，本院判決如下：
    主  文
上訴駁回。
    理  由
一、按不服地方法院之第一審判決而上訴者，應向管轄第二審之
    高等法院為之。上訴書狀應敘述具體理由。第二審法院認為
    上訴書狀未敘述理由或上訴有第362條前段之情形者，應以
    判決駁回之。刑事訴訟法第361條第1項、第2項、第367條前
    段，分別定有明文。所謂不服第一審判決之具體理由，係指
    依據卷內訴訟資料，具體指摘第一審判決關於認定事實、適
    用法律及量刑等項，有違法或不當之情形而言，此為提起第
    二審上訴之法定要件。倘上訴人之上訴書狀，雖有敘述上訴
    理由，惟並未具體敘述第一審判決有上述違法、不當情形，
    即與未敘述具體理由無異，所為上訴，即不符合上訴之法定
    要件。
二、本件上訴人即被告甲○○不服原審判決，提起上訴，上訴狀
    理由略以：請法官體諒伊係偶爾才吸食，而且伊曾在上班途
    中車禍住院，有新光醫院病歷可查，請求再比原審減輕1到2
    個月云云。經查：原審認定被告有施用第一級毒品犯行，並
    認其係受刑之執行完畢後，5年內故意再犯本件之累犯，應
    加重其刑，復審酌其前經觀察、勒戒後，猶未戒除施用毒品
    惡習，及考量施用毒品所生危害，暨被告犯後坦承犯行，態
    度尚屬良好等一切情狀，量處有期徒刑8月之刑，均已詳敘
    其所憑證據、認定理由及量刑依據。從形式上觀察，原判決
    並無認定事實錯誤、量刑瑕疵或違背法令之情形。再查：關
    於刑之量定，係實體法上賦予法院得為自由裁量之事項，倘
    其量刑已以行為人之行為罪責為基礎，並斟酌刑法第57條各
    款所列情狀，在法定刑度內，酌量科刑，如無偏執一端，致
    明顯失出失入情形，上級審法院即不得單就量刑部分遽指為
    不當或違法。而原審就其刑之裁量，已審酌上訴人即被告前
    已有因施用毒品而經觀察、勒戒之紀錄，業如上述，猶再犯
    本件施用毒品犯行，可徵其悔意不深，遠離毒品之意志薄弱
    ，惟其施用毒品係自戕行為，對他人法益尚無具體危害，及
    其施用毒品之動機，暨犯罪後坦承犯行之態度等一切情狀，
    為其量刑之基礎。上訴意旨雖請求從輕量刑，惟未具體指摘
    原判決有何違法或不當，構成應予撤銷之理由，亦未表明原
    判決之量刑有何輕重失衡、濫用裁量權或不適用法則之情形
    ，構成應予撤銷之具體理由，已難謂提出合於刑事訴訟法第
    361條第1項規定之具體理由。
三、綜上，本件上訴未依法記載上訴之「具體理由」，其上訴顯
    屬違背法律上之程式，爰不經言詞辯論，逕予駁回。
據上論斷，應依刑事訴訟法第367條前段、372條，判決如主文。
中    華    民    國    98    年    12    月    14    日
                  刑事第四庭審判長法  官  陳筱珮
                                  法  官  邱滋杉
                                  法  官  孫惠琳
以上正本證明與原本無異。
如不服本判決，應於收受送達後十日內向本院提出上訴書狀，其
未敘述上訴之理由者並得於提起上訴後十日內向本院補提理由書
（均須按他造當事人之人數附繕本）。「切勿逕送上級法院」。
                                  書記官  陳紀語
中    華    民    國    98    年    12    月    14    日


司法院資訊處製作；財團法人民間司法改革基金會備份。
